臺灣臺南地方法院刑事裁定
109年度訴字第1519號
公  訴  人  臺灣臺南地方檢察署檢察官
聲  請  人
即  被  告  楊智偉



選任辯護人  楊鵬遠律師(法扶律師)
上列聲請人即被告因違反槍砲彈藥刀械管制條例案件，經檢察官
提起公訴（109年度訴字第1519號），聲請人聲請發還扣押物，
本院裁定如下：
    主  文
扣案如附表編號七所示現金新臺幣陸萬參仟肆佰元發還楊智偉。
其餘聲請駁回。
    理  由
一、聲請意旨略以：聲請人即被告楊智偉因違反槍砲彈藥刀械管
    制條例案件，經本院以109年度南院保管字第844號扣押聲請
    人所有扣押物品清單編號001（即附表編號7）「新臺幣（下
    同）63,400元」及編號005（即附表編號13）「電子產品（
    小米手機含SIM卡1張門號0000000000號）」在案，因該案業
    經判決確定，上開物品未經諭知沒收，爰依刑事訴訟法第31
    7條規定聲請准予發還等語。
二、按可為證據或得沒收之物，得扣押之；扣押物若無留存之必
    要者，不待案件終結，應以法院之裁定或檢察官命令發還之
    ，刑事訴訟法第133條第1項、第142條第1項前段分別定有明
    文。次按扣押物未經諭知沒收者，應即發還，刑事訴訟法第
    317條前段亦有明文。所謂扣押物無留存之必要者，乃指非
    得沒收之物，且又無留作證據之必要者，始得依上開規定發
    還；倘扣押物尚有留存之必要者，即得不予發還。又該等扣
    押物有無留存之必要，並不以係得沒收之物為限，且有無繼
    續扣押必要，應由事實審法院依案件發展、事實調查，予以
    審酌（最高法院105年台抗字第580號刑事裁定參照）。
三、經查，聲請人因違反槍砲彈藥刀械管制條例案件，前經高雄
    市政府警察局刑事警察大隊於民國109年5月4日下午2時30分
    許，前往聲請人位於臺南市○○區○○路0段000巷00號住處執行
    搜索，當場扣得如附表所示之物，此有本院109年聲搜字第4
    88號搜索票、高雄市政府警察局刑事警察大隊搜索扣押筆錄
    及扣押物品目錄表各1份在卷可參（高雄市刑大高市警刑大
    偵七字第10971427900號卷第11至21頁）。而該案業經本院
    以109年度訴字第1519號判處罪刑確定，就附表編號7所示現
    金63,400元未諭知沒收，應無留存之必要，且除聲請人外，
    並無第三人對之主張權利，揆諸前揭規定，本件聲請人聲請
    發還如附表編號7所示現金63,400元，於法並無不合，應予
    准許。
四、至附表編號13所示小米廠牌行動電話1支（序號：000000000
    000000、000000000000000號，含門號0000000000號SIM卡1
    張），業經本院另案以109年度訴字第1206號判決諭知沒收
    ，仍有留存之必要，無從發還聲請人。從而，聲請人聲請發
    還上開行動電話及SIM卡，為無理由，應予駁回。
五、依刑事訴訟法第142條第1項前段、第220條，裁定如主文。
中　　華　　民　　國　　110 　年　　5 　　月　　14　　日
                  刑事第六庭  審判長法  官  黃琴媛
　　　　　　　　　                  法  官  孫淑玉
                　　　　　　　　　  法　官  吳彥慧
以上正本證明與原本無異。
如不服本裁定，應於收受送達後5日內向本院提出抗告狀。（應
附繕本）
 　　　　　　　　　　　　　　　　 　書記官  張儷瓊
中　　華　　民　　國　　110 　年　　5 　　月　　17　　日
附表：
編號 扣案物品及數量 備考 1 槍枝滑套1個  2 槍管1個  3 複進彈簧1組  4 子彈17顆  5 半成品子彈1顆  6 第三級毒品愷他命1包 毛重6.30公克 7 現金63,400元  8 黑色包包1個 裝編號6、7之物 9 UNIQLO紙袋1個 裝編號1至5之物 10 第三級毒品愷他命1包 毛重30.80公克 11 電子磅秤1個  12 娘家大紅麴膠囊紙盒1個 裝編號10、11之物 13 小米廠牌行動電話1支（含SIM卡1張）  序號：000000000000000、000000000000000號，門號0000000000號 14 抓彈勾、小螺絲1組 已組裝在槍枝內 15 白色小袋子1個 裝編號14之物